【裁判字號】    97,訴,2501
【裁判日期】    971231
【裁判案由】    侵權行為損害賠償
【裁判全文】
臺灣板橋地方法院民事判決              97年度訴字第2501號
原      告  富邦人壽保險股份有限公司
法定代理人  丙○○
訴訟代理人  乙○○
被      告  甲○○
                    現另案於臺灣臺北監獄臺北分監執行中）
上列當事人間請求侵權行為損害賠償事件，經本院於民國97年12
月23日言詞辯論終結，判決如下：
    主      文
被告應給付原告新臺幣伍拾貳萬元，及自民國九十七年十一月十
五日起至清償日止，按週年利率百分之五計算之利息。
訴訟費用由被告負擔。
    事實及理由
一、原告主張：緣被告自民國95年4 月1 日起至96年12月1 日止
    ，與原告簽訂業務專員承攬契約，負責招攬不特定之人投保
    原告之人身保險商品，及提供保戶服務予向原告投保保險之
    保戶，並依保險業務員管理規則為執行該職務之人。惟被告
    於96年4 月2 日、96年4 月13日、96年6 月12日共收受訴外
    人即原告保戶詹瑀蓁新臺幣（下同）420,000 元保費，另於
    96 年10 月26日向另訴外人即原告保戶李麗鵑收取100,000
    元保費，均予以私自挪用，侵占入己。而被告經本院97年度
    訴字第1315號侵占案件（下稱相關刑案）認定上開侵占等犯
    行明確，因而判處應執行刑1 年2 月確定。而原告依民法第
    188 條第1 項前段負擔對受害保戶詹瑀蓁、李麗鵑之僱傭人
    連帶賠償之侵權行為責任，並已分別於97年9 月9 日、97年
    9 月19日達成和解，另分別於97年9 月28日、97年10月8 日
    給付詹瑀蓁、李麗鵑賠償金420,000 元、10 0,000元，共計
    520,000 元，是原告自得依民法第188 條3 項之規定，向被
    告求償。並聲明：如主文所示。
二、被告則以：其對原告本件之主張均無爭執，惟其目前無力清
    償等情為辯。並聲明：原告之訴駁回。
三、原告主張之上開事實，已據其提出與所述相符之業務專員承
    攬契約、相關刑案判決、本院97年度移調字第120 號、97年
    度板簡移調字第905 號調解筆錄、詹瑀蓁、李麗鵑出具之和
    解金收執各1 件為證，被告對原告本件之主張並無爭執，其
    雖以目前無力清償置辯，惟縱以其所辯為真，亦無從免除其
    應負給付之責。是原告之主張與證據及事實並無相違，應堪
    信為真正。
四、從而，原告依據民法第188 條第3 項之法律關係，據以提起
    本件訴訟，請求被告給付如主文所示金額，即無不合，應予
    准許。
五、訴訟費用負擔之依據：民事訴訟法第78條。
中    華    民    國    97    年    12    月    31    日
                  民事第二庭法  官  鍾啟煌
以上正本係照原本作成。
如對本判決上訴，須於判決送達後20日內，向本院提出上訴狀，
上訴臺灣高等法院（應按他造人數提出繕本）。
中    華    民    國    97    年    12    月    31    日
                            書記官  張國仁


司法院資訊處製作；財團法人民間司法改革基金會備份。
